【裁判字號】    95,訴,3076
【裁判日期】    951110
【裁判案由】    毒品危害防制條例
【裁判全文】
臺灣板橋地方法院刑事判決              95年度訴字第3076號
公  訴  人  臺灣板橋地方法院檢察署檢察官
被      告  甲○○
                    （另案於臺灣臺北監獄臺北分監執行中）
上列被告因毒品危害防制條例案件，經檢察官提起公訴（95年度
毒偵字第6080號），於本院準備程序進行中，被告就被訴之事實
為有罪陳述，經告知被告簡式審判程序之旨，並聽取當事人之意
見後，裁定進行簡式審判程序判決如下：
    主  文
甲○○施用第一級毒品，累犯，處有期徒刑捌月。
    事  實
一、甲○○前於民國89年間，因違反毒品危害防制條例案件，經
    本院以89年度毒聲字第3320號裁定送觀察、勒戒後，認有繼
    續施用毒品之傾向，復經本院以89年度毒聲字第4309號裁定
    送強制戒治後，執行至90年2 月13日停止戒治付保護管束，
    於90年7 月18日交付保護管束期滿，並經臺灣板橋地方法院
    檢察署檢察官以90年度戒毒偵字第593 號為不起訴處分確定
    。92年，甲○○又因違反毒品危害防制條例案件，經本院以
    92年度毒聲字第1106號裁定送強制戒治，執行至93年1 月9
    日因法律修正而釋放，同時經檢察官提起公訴，由本院以92
    年度訴字第1415號判決判處有期徒刑8 月確定，於93年8 月
    31日執行完畢。另於95年間又施用毒品，經本院以95年度訴
    字第979 號判決判處有期徒刑9 月確定，現執行中。詎甲○
    ○仍未戒除毒癮，又基於施用第一級毒品海洛因之犯意，於
    95 年8月28日晚間某時，在臺北縣臺北縣鶯歌鎮○○路173
    巷1 號7 樓住處，將海洛因溶解於美娜水中，再以注射針筒
    注射方式施用第一級毒品海洛因。嗣於95年8 月29日9 時40
    分許，在臺北縣三峽鎮○○路與中山路口時，為警盤檢而查
    獲，並在甲○○同行之友人林松根身上查獲海洛因1 包（淨
    重0.04公克），經採集甲○○尿液送驗後，始知上情。
二、案經臺北縣政府警察局三峽分局報請臺灣板橋地方法院檢察
    署檢察官偵查起訴。
    理  由
一、按除被告所犯為死刑、無期徒刑、最輕本刑為3 年以上有期
    徒刑之罪或高等法院管轄第一審案件者外，於第一次審判期
    日前之準備程序進行中，被告先就被訴事實為有罪之陳述時
    ，審判長得告知被告簡式審判程序之旨，並聽取當事人、代
    理人、辯護人及輔佐人之意見後，裁定進行簡式審判程序，
    刑事訴訟法第273 條之1 第1 項定有明文。經核本件被告甲
    ○○所犯係死刑、無期徒刑、最輕本刑為3 年以上有期徒刑
    以外之罪，其於準備程序中就被訴事實為有罪之陳述，經法
    官告知簡式審判程序之旨，並聽取公訴人、被告之意見後，
    本院爰依首揭規定，合議裁定由受命法官獨任進行簡式審判
    程序，合先敘明。
二、上揭犯罪事實，業據被告於本院訊問中坦承不諱。且被告於
    95年8 月29日為警查獲後，經採尿送驗，呈現鴉片類陽性之
    反應，有臺灣檢驗科技股份有限公司濫用藥物尿液檢驗報告
    附卷為憑，堪認被告之自白屬實。又被告於89年間，因違反
    毒品危害防制條例案件，經本院以89年度毒聲字第3320號裁
    定送觀察、勒戒後，認有繼續施用毒品之傾向，復經本院以
    89年度毒聲字第4309號裁定送強制戒治後，執行至90年2 月
    13日停止戒治付保護管束，於90年7 月18日交付保護管束期
    滿，並經臺灣板橋地方法院檢察署檢察官以90年度戒毒偵字
    第593 號為不起訴處分確定。92年間又因違反毒品危害防制
    條例案件，經本院以92年度毒聲字第1106號裁定送強制戒治
    ，執行至93年1 月9 日因法律修正而釋放，有卷附之臺灣高
    等法院被告前案紀錄表1 份為憑。而修正後之毒品危害防制
    條例就施用毒品者，僅於「初犯」及「5 年後再犯」二種情
    形，設有追訴條件之限制，即須於初犯經觀察、勒戒或強制
    戒治釋放後，5 年內均無施用毒品之行為，始能認其前所實
    施之觀察、勒戒或強制戒治已足遮斷毒癮，而得於5 年後再
    犯時，再予適用初犯之規定，重行觀察、勒戒等程序。倘5
    年內已經再犯，被依法追訴處罰，縱其第3 次（或第3 次以
    上）施用毒品之時間在初犯釋放5 年以後，即與「5 年後再
    犯」之情形有別，自無再經觀察、勒戒及強制戒治之必要，
    應得逕行追訴處罰，最高法院95年度臺非字第59號、95年度
    臺非字第65號判決意旨可資參照。被告90年7 月18日完成戒
    治療程，迄今雖已逾5 年（93年1 月9 日係因法律修正釋放
    ，非執行完畢釋放），但其中被告有2 次施用毒品之犯行經
    判決確定，是本次犯行核非5 年後再犯之情形，依前開說明
    ，自無重行觀察、勒戒程序之必要，應依法逕行論處。
三、核被告所為，係犯毒品危害防制條例第10條第1 項之施用第
    一級毒品罪。被告施用前持有第一級毒品之犯行，為施用之
    高度行為所吸收，不另論罪。被告前因施用毒品案件，經本
    院以92年度訴字第1415號判決判處有期徒刑8 月確定，於93
    年8 月31日執行完畢，有臺灣高等法院被告前案紀錄表在卷
    可稽，其於有期徒刑執行完畢後之5 年以內，再故意犯本件
    有期徒刑以上之罪，為累犯，應依法加重其刑。爰審酌被告
    犯後坦承犯行，並衡其前科素行、犯罪動機、目的、所生危
    害，及犯後態度等一切情狀，量處如主文所示之刑。95年8
    月29日為警扣獲之海洛因1 包，為林松根所有，與被告之犯
    行無涉，自不另為沒收之宣告。
據上論斷，應依刑事訴訟法第273 條之1 第1 項、第299 條第1
項前段，毒品危害防制條例第10條第1 項、第23條第2 項，刑法
第11條前段、第47條，判決如主文。
本案經檢察官鄧媛到庭執行職務。
中    華    民    國    95    年    11    月    10    日
                    刑事第十二庭    法  官  林漢強
上正本證明與原本無異。
如不服本判決，應於判決送達後10日內，向本院提出上訴狀。
                                    書記官  曾千庭
中    華    民    國    95    年    11    月    10    日
附錄本案論罪科刑所用法條全文
毒品危害防制條例第10條
施用第一級毒品者，處六月以上五年以下有期徒刑。
施用第二級毒品者，處三年以下有期徒刑。


司法院資訊處製作；財團法人民間司法改革基金會備份。
